【裁判字號】    97,聲,2057
【裁判日期】    970716
【裁判案由】    返還提存物
【裁判全文】
臺灣臺北地方法院民事裁定              97年度聲字第2057號
聲  請  人  乙○○
相  對  人  甲○○
上列當事人間聲請返還提存物事件，本院裁定如下：
    主  文
聲請駁回。
    理  由
一、聲請意旨略以：聲請人與相對人間請求給付價金事件，聲請
    人前依本院95年度訴字第4387號民事判決為擔保假執行，曾
    提供新臺幣（下同）115 萬元為擔保金，並以本院95年度存
    字第6995號提存事件提存在案。茲因該執行程序業已終結，
    聲請人並已聲請本院通知相對人於25日內行使權利而未行使
    ，聲請人自得請求返還擔保金等語。
二、按返還擔保金，依民事訴訟法第106 條準用第104 條之規定
    ，須符合：(一)應供擔保之原因消滅者；(二)供擔保人證明受擔
    保利益同意返還者；(三)訴訟終結後供擔保人證明已定20日以
    上之期間催告受擔保利益人行使權利而未行使，或法院依供
    擔保人之聲請，通知受擔保利益人於一定期間內行使權利並
    向法院為行使權利之證明而未證明者之要件之一，法院始得
    裁定返還擔保金。而民事訴訟因宣告假執行而提供之擔保金
    ，係備作賠償受擔保利益者，將來本案勝訴確定，而因假執
    行不當所受損害之用，故民事訴訟法第104 條第1 項第3 款
    所謂「訴訟終結」，自係指本案之訴訟而言，最高法院69年
    臺抗字第279 號復著有裁定意旨可資參照。
三、本件聲請人主張其對相對人假執行之程序業經終結，固據其
    提出本院民事執行處通知為證。惟查聲請人係依本院95年度
    訴字第4387號民事判決所為假執行宣告聲請對相對人為假執
    行，該宣告假執行之本案判決迄未經廢棄，且其本案訴訟尚
    未終結，現仍由臺灣高等法院以95年度上字第1032號受理，
    並裁定停止訴訟程序中，已據本院調閱上開訴訟案卷查核屬
    實，其本案訴訟既尚未終結，且聲請人復非不得再以該宣告
    假執行之本案判決為執行名義聲請假執行，相對人因假執行
    不當所受之損害，即可能繼續發生，此與宣告假執行之本案
    判決經廢棄，假執行之程序亦經終結之情形，迥不相同，尚
    難認與民事訴訟法第104 條第3 款所定之「訴訟終結」相當
    ，揆諸前揭說明，聲請人自不得行使定期催告之權利。從而
    ，聲請人以假執行之程序業已終結，其已定期催告相對人行
    使權利而未行使為由，聲請裁定准予返還擔保金，核與返還
    擔保金之要件不符，其所為聲請自不應准許。
中    華    民    國    97    年    7     月    16    日
                  民事第二庭    法  官  陳秀貞
以上正本係照原本作成。
如不服本裁定應於送達後10日內向本院提出抗告狀，並繳納抗告
費新臺幣1,000 元。
中    華    民    國    97    年    7     月    16    日
                                書記官  劉碧輝


司法院資訊處製作；財團法人民間司法改革基金會備份。
